臺灣板橋地方法院刑事裁定　　　　　　 100年度聲字第3744號
聲　請　人　臺灣板橋地方法院檢察署檢察官
受　刑　人　張景城
上列聲請人因受刑人犯侵占等案件，先後判決確定如附表所載，
聲請定其易科罰金折算標準及應執行刑（100 年度執聲字第2208
號），本院裁定如下：
    主  文
張景城犯如附表編號二所示之罪，如易科罰金，以銀元佰元即
新臺幣玖佰元折算壹日，並與附表編號一所示之罪，應執行有期
徒刑伍月，如易科罰金，以銀元佰元即新臺幣玖佰元折算壹日
。
    理  由
一、聲請意旨略以：受刑人張景城因犯侵占等案件，先後經判決
    確定如附表「臺灣板橋地方法院檢察署受刑人張景城定應執
    行刑案件一覽表」所示，應依刑法第53條、第51條第5 款規
    定，定其應執行之刑，並諭知易科罰金之折算標準，爰依刑
    事訴訟法第477 條第1 項規定聲請裁定等語。
二、按數罪併罰，有2 裁判以上者，依刑法第51條之規定，定其
    應執行之刑，刑法第53條定有明文。又被告行為後，刑法部
    分條文業於民國94年2 月2 日修正公布，並於95年7 月1 日
    生效施行。而依修正後之刑法第2 條第1 項規定：「行為後
    法律有變更者，適用行為時之法律。但行為後之法律有利於
    行為人者，適用最有利於行為人之法律。」已將新舊法律適
    用之「從新從輕」原則，改採「從舊從輕」原則，茲將比較
    結果分敘如次：(一)、舊法第51條第5 款原規定：「宣告多數
    有期徒刑者，於各刑中之最長期以上，各刑合併之刑期以下
    ，定其刑期。但不得逾20年。」新法第51條第5 款則修正為
    ：「宣告多數有期徒刑者，於各刑中之最長期以上，各刑合
    併之刑期以下，定其刑期。但不得逾30年。」是以新法修正
    後，有關有期徒刑合併定應執行刑之上限從20年提高至30年
    ，行為人將可受到較舊法更高之刑度，經比較新舊法律規定
    ，新法並未有利於行為人，爰依刑法第2 條第1 項前段規定
    ，適用行為時即修正前刑法第51條第5 款規定。(二)、依舊法
    第41條第1 項前段、行為時之罰金罰鍰提高標準條例第2 條
    （本條例業經總統於98年4 月29日公告廢止）及現行法規所
    定貨幣單位折算新臺幣條例第2 條規定，舊法之易科罰金折
    算標準係以銀元100 元、200 元或300 元即新臺幣300 元、
    600 元或900 元以折算1 日，新法第41條第1 項前段則規定
    係以新臺幣1000元、2000元或3000元折算1 日，經比較新舊
    法律規定，新法並未有利於行為人，爰依刑法第2 條第1 項
    前段規定，適用舊法即行為時之刑法第41條第1 項前段規定
    ，定易科罰金之折算標準。另按被告犯應併合處罰之數罪，
    經法院分別判處有期徒刑確定，並依檢察官之聲請，以裁定
    定其數罪之應執行刑確定，該數罪是否執行完畢，係以所定
    之刑是否全部執行完畢為斷。其在未裁定前已先執行之有期
    徒刑之罪，因嗣後合併他罪定應執行刑之結果，檢察官所換
    發之執行指揮書，係執行應執行刑，其前已執行之有期徒刑
    部分，僅應予扣除，不能認為已執行完畢，最高法院著有94
    年度臺非字第249 號判決意旨可資參照。又按判決主文如漏
    未記載易科罰金之折算標準，參照司法院院字第1356號解釋
    意旨，被告及檢察官均有權聲請法院裁定。
三、經查：
(一)、本件受刑人張景城於99年11月中旬某日、94年12月9 日，分
    別犯行使偽造私文書罪及侵占罪，經本院於97年8 月27日以
    96年度訴字第2741號各判處有期徒刑1 年4 月，減為有期徒
    刑8 月、有期徒刑8 月，減為有期徒刑4 月，應執行有期徒
    刑11月，嗣因受刑人不服提起上訴，復於97年11月26日就侵
    占罪部分撤回上訴，侵占罪部分於97年11月26日確定在案，
    另行使偽造私文書罪部分，受刑人仍不服，復經臺灣高等法
    院97年度上訴字第4993號、最高法院99年度臺上字第72 44
    號、臺灣高等法院99年度上更(一)字第549 號判決在案。此有
    臺灣高等法院被告前案紀錄表、本院96年度訴字第2741號、
    臺灣高等法院97年度上訴字第4993號、99年度上更(一)字第
    549 號、最高法院99年度臺上字第7244號刑事判決書、撤回
    上訴聲請書各1 份在卷可稽。
(二)、是本件受刑人所犯如附表編號二所示之罪，因法院前開判決
    諭知之宣告刑併合受刑人另犯行使偽造私文書罪所處之刑定
    應執行刑之結果，雖屬不得易科罰金，然附表編號二所示之
    罪業經受刑人於97年11月26日撤回上訴確定，即與原併合處
    罰之行使偽造私文書罪部分相互分離，依法得予易科罰金，
    且本院自得就此部分另予合併定執行刑。又附表編號一受刑
    人另犯侵占罪案件，經本院以96年度簡字第3676號判處有期
    徒刑3月，減為有期徒刑1月又15日，於97年2月25日確定在
    案，亦有臺灣高等法院被告前案紀錄表、本院96年度簡字第
    3676號刑事簡易判決書、臺灣板橋地方法院檢察署執行案件
    資料表各1份在卷可稽。茲聲請人以本院為各該案件犯罪事
    實最後判決之法院，聲請附表編號二所示之罪諭知易科罰金
    折算標準，並與附表編號一定其應執行之刑，經核尚無不合
    ，應予准許。
四、據上論斷、應依刑事訴訟法條第1 項，刑法第2 條第1 項前
    段、第53條、第51條第5 款、95年7 月1 日修正前第41 條
    第1 項前段，廢止前罰金罰鍰提高標準條例第2 條，現行法
    規所定貨幣單位折算新臺幣條例第2 條，裁定如主文。
中    華    民    國   100    年    9     月    9     日
                  刑事第十八庭  法  官   羅 惠 雯
以上正本證明與原本無異。
如不服本裁定，應於裁定送達後5 日內敘明抗告理由，向本院提
出抗告狀。
                                書記官   許 育 菁
中    華    民    國   100    年    9     月    13    日
附表：
┌──────┬─────────┬─────────┐
│  編    號  │        一        │        二        │
├──────┼─────────┼─────────┤
│  罪    名  │侵占              │侵占              │
│            │                  │                  │
├──────┼─────────┼─────────┤
│  宣 告 刑  │有期徒刑3 月，減為│有期徒刑8 月，減為│
│            │有期徒刑1 月又15日│有期徒刑4 月，如易│
│            │，如易科罰金，以銀│科罰金，以銀元300 │
│            │元300 元即新臺幣玖│元即新臺幣玖佰元折│
│            │佰元折算壹日。    │算壹日。          │
├──────┼─────────┼─────────┤
│  犯罪日期  │95年1 月4 日      │94年12月9 日      │
├──────┼─────────┼─────────┤
│偵查（自訴）│板橋地檢96年度偵緝│板橋地檢96年度偵字│
│機關年度案號│字第790 號        │第3590號、96年度調│
│            │                  │偵字第151 號      │
├───┬──┼─────────┼─────────┤
│      │法院│臺灣板橋地方法院  │臺灣板橋地方法院  │
│      │    │                  │                  │
│      ├──┼─────────┼─────────┤
│最  後│案號│96年度簡字第3676號│96年度訴字第2741號│
│事實審│    │                  │                  │
│      ├──┼─────────┼─────────┤
│      │判決│97年1 月16日      │97年8 月27日      │
│      │日期│                  │                  │
├───┼──┼─────────┼─────────┤
│      │法院│臺灣板橋地方法院  │臺灣板橋地方法院  │
│      │    │                  │                  │
│      ├──┼─────────┼─────────┤
│確  定│案號│96年度簡字第3676號│96年度訴字第2741號│
│判  決│    │                  │                  │
│      ├──┼─────────┼─────────┤
│      │判決│97年2 月25日      │97年11月26日      │
│      │確定│                  │                  │
│      │日期│                  │                  │
└───┴──┴─────────┴─────────┘